臺灣高等法院刑事裁定
111年度聲字第1428號
聲  請  人  臺灣高等檢察署檢察官
受  刑  人  蕭明忠


                    （現於法務部○○○○○○○○○○○執行中）
上列聲請人因受刑人數罪併罰有二裁判以上，聲請定其應執行之
刑（聲請案號：臺灣高等檢察署111年度執聲字第639號），本院
裁定如下：
    主  文
蕭明忠犯如附表所示各罪所處之刑，應執行有期徒刑拾柒年。
    理  由
一、聲請意旨略以：受刑人蕭明忠因竊盜等數罪，先後經判決確
    定如附表，應依刑法第53條、第51條第5款、第50條第1項第
    1款、第2項規定，定其應執行之刑，爰依刑事訴訟法第477
    條第1項聲請裁定等語。
二、按裁判確定前犯數罪者，併合處罰之。但有下列情形之一者
    ，不在此限：得易科罰金之罪與不得易科罰金之罪。得易
    科罰金之罪與不得易服社會勞動之罪。得易服社會勞動之
    罪與不得易科罰金之罪。得易服社會勞動之罪與不得易服
    社會勞動之罪。前項但書情形，受刑人請求檢察官聲請定應
    執行刑者，依第51條規定定之；數罪併罰，有二裁判以上者
    ，依刑法第51條之規定，定其應執行之刑；又宣告多數有期
    徒刑者，於各刑中之最長期以上，各刑合併之刑期以下，定
    其刑期。但不得逾30年，刑法第50條、第53條及第51條第5
    款分別定有明文。次按刑事訴訟法第370條第2項、第3項，
    已針對第二審上訴案件之定應執行之刑，明定有不利益變更
    禁止原則之適用；分屬不同案件之數罪併罰，倘一裁判宣告
    數罪之刑，曾經定其執行刑，再與其他裁判宣告之刑定其執
    行刑時，在法理上亦應同受此原則之拘束（最高法院103年
    度第14次刑事庭會議決議意旨參照）。基此，上開更定之應
    執行刑，不應比前定之應執行刑加計其他裁判所處刑期或所
    定應執行刑後為重，否則即與法律秩序理念及法律目的之內
    部界限有違，難謂適法（最高法院93年度台非字第192號判
    決意旨參照）；另按數罪併罰中之一罪，依刑法規定得易科
    罰金，若因與不得易科之他罪併合處罰結果而不得易科罰金
    時，原可易科部分所處之刑，自亦無庸為易科折算標準之記
    載（司法院大法官釋字第144號、第679號解釋意旨參照）。
三、經查：本件受刑人所犯如附表各編號所示之罪，分別經新北
    地方法院、臺北地方法院、士林地方法院、基隆地方法院及
    本院先後判處如附表所示之刑，並均分別確定在案（案號詳
    如附表各編號所示），又附表編號2至50所示之罪，其犯罪
    時間均係在附表編號1所示裁判確定日（民國109年8月26日
    ）前所犯，而本件聲請定應執行刑之犯罪事實最後判決法院
    為本院等情，有各判決書及本院被告前案紀錄表附卷（本院
    卷第39至375頁）可稽，而如附表編號2、17、22、33、45、
    46所示之罪，所處之刑均為得易科罰金之罪，合於刑法第50
    條第1項第1款之情形，依刑法第50條第2項規定，須經受刑
    人請求檢察官聲請定其應執行刑，今受刑人已依法提出聲請
    ，有受刑人所親簽之數罪併罰定應執行刑聲請狀及刑事聲請
    狀（本院卷第9至19頁）佐證。茲檢察官聲請定其應執行之
    刑，本院審核認其聲請為正當，爰斟酌受刑人所犯如附表各
    編號所示等罪之刑期總合及內部界限（附表編號8至16曾定
    應執行刑為有期徒刑4年2月、編號18至19曾定應執行刑為有
    期徒刑1年3月、編號24至32曾定應執行刑為有期徒刑3年10
    月、編號34至44曾定應執行刑為有期徒刑5年2月、編號45至
    46曾定應執行刑為有期徒刑10月、編號48至50曾定應執行刑
    為有期徒刑3年6月，內部界限總和為有期徒刑28年7月）、
    外部界限之範圍、犯罪情節多為加重竊盜罪、共同加重竊盜
    罪，及施用第二級毒品罪、毀損罪等罪，綜觀受刑人關於加
    重竊盜罪及共同加重竊盜罪之犯罪類型、行為態樣、動機相
    類，責任非難重複之程度較高，犯罪時點亦屬接近，而與如
    附表編號2、22所示之施用第二級毒品罪及毀損罪類型迥異
    ，侵害法益並不相同，責任非難重複程度較低，各自侵害法
    益之加重效應較為獨立，其中附表編號8至16曾定應執行刑
    為有期徒刑4年2月（合計為80月定應執行有期徒刑50月，比
    例約0.625）、編號18至19曾定應執行刑為有期徒刑1年3月
    、編號24至32曾定應執行刑為有期徒刑3年10月（合計為75
    月定應執行有期徒刑46月，比例約0.613）、編號34至44曾
    定應執行刑為有期徒刑5年2月（合計為105月定應執行有期
    徒刑62月，比例約0.59）、編號45至46曾定應執行刑為有期
    徒刑10月、編號48至50曾定應執行刑為有期徒刑3年6月，依
    此比例等情，另參以被告就本件定應執行刑之意見表示「無
    意見」等情（本院卷第379頁），暨其所犯之罪所反映出之
    人格特性、權衡審酌行為人之責任與整體刑法目的及相關刑
    事政策及上開曾定執行刑之比例，於各刑中之最長期有期徒
    刑1年6月以上，各刑合併之刑期以下，定其應執行之刑如主
    文所示，並依前揭司法院釋字第144、679號解釋之意旨，無
    庸為易科罰金折算標準，附此說明。
據上論斷，應依刑事訴訟法第477條第1項，刑法第53條、第50條
第1項但書、第2項、第51條第5款，裁定如主文。
中　　華　　民　　國　　111 　年　　5 　　月　　27　　日
                  刑事第十九庭  審判長法　官  曾淑華
                                      法　官  陳文貴
                                      法　官  許文章
以上正本證明與原本無異。
不得抗告。
                                      書記官  陳盈芝
中　　華　　民　　國　　111 　年　　5 　　月　　27　　日